# 索赔收入问题

提问人：dotaauditor 时间：2018-03-29 19:54:42
背景：V公司为欧洲某整车制造企业，其在我国有某合资企业C公司， 2016 年，由于M公司供应的某零件存在缺陷，A决定在全球范围内对相关车型采取召回措施，根据V公司要求，C公司对在中国市场已销售相关车型执行召回措施。V公司确认，在导致本次召回事件发生的原因中，不存在C公司整车制造方面的责任。根据以往业务实绩及相关约定，在V公司与M公司明确责任比例划分后，C公司可以分别向V和M公司就其垫付的召回实施费用进行全额索赔。 自召回事件发生至 16 年末，由于V与M未就产品缺陷的责任比例划分达成结论，C公司出于谨慎性原则，仅对召回费用确认了相关预计负债，并计入当期销售费用。 17 年 10 月，M公司由于经营问题，已经申请破产，V公司考虑到最初的技术合格判断是由V自己做出，且C公司是在V公司的指示下选择了配套的零部件供应商，因此V公司对本次召回事件负有一定责任，V与C达成协议，C公司在本次召回事件中应索赔的全部费用，包括已发生和预计未来将要发生的费用，将由V公司承担主要责任，并对C公司补偿，补偿金额为C实施召回费用的60%。 请教陈版主： ①C公司收到V公司的补偿时，应当确认业务收入，还是冲减销售费用？ ②C公司是否应根据与V公司达成的新协议，对已确认的预计负债金额进行调整？

回答人：chenyiwei
1 、建议确认为营业外收入。虽然V是C的母公司，但从你说的情况看，该安排也不能说完全没有商业实质。 2 、C可从V获得的补偿应单独确认为一项资产，不能冲抵预计负债。

提问人：dotaauditor 时间：2018-03-30 10:59:29
陈版主，C对V的补偿是否可以理解为一项或有资产，如果C未来可以从V获得的补偿单独确认为一项资产，该项资产的确认时点应如何选择？是否在签署协议生效时就可以确认，还是待召回费用实际发生时予以确认。

回答人：chenyiwei
这不是或有资产而是第三方补偿，在基本确定可以收到的情况下可以确认。除了签署补偿协议以外，更重要的是补偿金额能够可靠计量，且基本确定（概率95%以上）可收到。

提问人：dotaauditor 时间：2018-03-30 20:24:31
C目前是对未来预计发生的召回费用确认了预计负债，根据协议约定，V未来对C的补偿是以C未来发生的实际召回费用为基础，是否可以据此确定，C只有在未来实际发生召回费用时确认对V的资产。

回答人：chenyiwei
此时补偿权资产也是可以确认的，后续随着对预计负债的定期复核调整，补偿权资产也对应调整。